臺灣嘉義地方法院刑事判決　　　　　　　 96年度易字第165號
公　訴　人　臺灣嘉義地方法院檢察署檢察官
被　　　告　乙○○
　　　　　　　　　　（另案臺灣嘉義監獄鹿草分監執行中）
　　　　　　甲○○
　　　　　　　　　　（另案臺灣嘉義看守所羈押中）
上列被告因竊盜案件，經檢察官提起公訴（95年度偵字第8277號
），本院合議庭裁定由受命法官獨任行簡式審判程序，判決如下
：
    主  文
乙○○共同犯攜帶兇器竊盜罪，累犯，處有期徒刑柒月。扣案之
鐵條貳拾伍支、破壞剪貳支、電纜剪壹支、美工刀貳支及皮帶壹
條，均沒收。
甲○○共同犯攜帶兇器竊盜罪，處有期徒刑陸月，如易科罰金，
以新臺幣壹仟元折算壹日。扣案之鐵條貳拾伍支、破壞剪貳支、
電纜剪壹支、美工刀貳支及皮帶壹條，均沒收。
    事  實
一、乙○○前因違反毒品危害防制條例案件，先後經本院判處有
    期徒刑5年6月、6月確定，並裁定應執行有期徒刑5年10月確
    定，於民國93年11月17日假釋，並於95年2月4日假釋期滿，
    所餘刑期內未經撤銷假釋，其未執行之刑，以已執行論。乙
    ○○與甲○○2人，意圖為自己不法之所有，共同基於竊盜
    之犯意聯絡，於95年10月18日8時許，由乙○○駕駛其於95
    年9月16日21時55分許，向嘉義市○區○○里○○路○段434
    號「中聯小客車租賃行」，所承租之車牌號碼XX-3710號自
    用小客車，並攜帶其所有而客觀上對人之生命、身體構成威
    脅足為兇器使用之鐵條25支、破壞剪2支、電纜剪1支、美工
    刀2支，搭載甲○○，前往嘉義縣民雄鄉○○村○○○○段
    產業道路，2人下車後，以鐵條插在電線桿上，及利用乙○
    ○所有之皮帶1條攀爬電線桿，再以電纜剪及破壞剪剪斷電
    線，竊取臺灣電力股份有限公司所有，架設在嘉義縣民雄鄉
    東湖仔16東2南14至20及嘉義縣民雄鄉北斗村中正大鎮西側
    松好22-27電線桿上之電纜線（價值新臺幣7,860元），得手
    後以汽車載運至嘉義縣民雄鄉○○村○○○○段土地公廟產
    業道路旁，以美工刀剝去電線塑膠外皮後，欲販賣牟利。嗣
    於95年10月18日10時15分許，為巡邏員警發覺，2人均趁隙
    逃逸，而於同日12時20分許，在嘉義縣民雄鄉松山村中正大
    鎮○○○街旁為警查獲甲○○，並扣得上揭鐵條25支、破壞
    剪2支、電纜剪1支、美工刀2支、皮帶1條，及所竊取尚未剝
    皮之電線30公斤、已剝皮電線40公斤等物。
二、案經嘉義縣警察局民雄分局報請臺灣嘉義地方法院檢察署檢
    察官偵查起訴，經本院合議庭裁定由受命法官獨任行簡式審
    判程序。
    理  由
一、訊據被告乙○○、甲○○對於上揭犯罪事實，於本院準備程
    序及審理時均坦承不諱（本院卷第26、37-38頁），並經證
    人即「中聯小客車租賃行」員工沈婉美、被害人臺灣電力股
    份有限公司嘉義區營業處配電服務員陳金旺於警詢時證述屬
    實（警卷第6-11頁），且有贓物認領保管單1紙、乙○○國
    民身分證影本、駕照影本各1份、現場相片10張、小客車租
    賃定型化契約書、車籍作業系統查詢認可資料各1份等附卷
    可憑（警卷第12、14-20、25、26頁），另有鐵條25支、破
    壞剪2支、電纜剪1支、美工刀2支、皮帶1條扣案可資佐證，
    足認被告2人之自白與事實相符，本件事證明確，被告2人竊
    盜之犯行均堪予認定。
二、按刑法第321條第1項第3款之攜帶兇器竊盜罪，係以行為人
    攜帶兇器竊盜為其加重條件。此所謂兇器，其種類並無限制
    ，凡客觀上足對人之生命、身體、安全構成威脅，具有危險
    性之兇器均屬之。且祇須行竊時攜帶此種具有危險性之兇器
    為已足，並不以攜帶之初有行兇之意圖為必要（最高法院著
    有79年臺上字第5253號判例參照）。本件被告2人所使用之
    鐵條25支、破壞剪2支、電纜剪1支、美工刀2支，均為金屬
    製品，質地極為堅硬，客觀上足以對人之生命、身體構成威
    脅，具有危險性，自屬兇器。是核被告2人所為，均係犯刑
    法第321條第1項第3款之攜帶兇器竊盜罪。被告2人共同犯罪
    ，彼此間有犯意聯絡及行為分擔，均為共同正犯。又被告乙
    ○○前因違反毒品危害防制條例案件，先後經本院判處有期
    徒刑5年6月、6月確定，並裁定應執行有期徒刑5年10月確定
    ，於93年11月17日假釋，並於95年2月4日假釋期滿，所餘刑
    期內未經撤銷假釋，其未執行之刑，以已執行論，此有臺灣
    高等法院被告全國前案紀錄表1份在卷可參，其受徒刑之執
    行完畢後，5年以內故意再犯本件有期徒刑以上之罪，為累
    犯，應依刑法第47條第1項規定加重其刑。爰審酌被告2人犯
    罪之動機，行為之手段，所獲財物之價值，被害人所生之損
    害，及事後坦承犯行之犯後態度良好等一切情狀，各量處如
    主文所示之刑，並就被告甲○○部分，諭知易科罰金之折算
    標準。扣案之鐵條25支、破壞剪2支、電纜剪1支、美工刀2
    支、皮帶1條，係被告乙○○所有供本件犯罪所用，業據被
    告2人於本院審理時供承在卷，爰依刑法第38條第1項第2款
    宣告沒收。
據上論斷，應依刑事訴訟法第273條之1第1項、第299條第1項前
段，刑法第28條、第321條第1項第3款、第47條第1項、第41條第
1項前段、第38條第1項第2款，判決如主文。
本案經檢察官王啟旭到庭執行職務。
中　　華　　民　　國　　96　　年　　3 　　月　　30　　日
                    刑事第二庭  法  官  卓春慧
上列正本證明與原本無異。
如不服本判決，應於判決送達後10日內向本院提出上訴狀（應附
繕本）。告訴人或被害人如對於本判決不服者，應具備理由請求
檢察官上訴，其上訴期間之計算係以檢察官收受判決正本之日期
為準。
中　　華　　民　　國　　96　　年　　4 　　月　　2 　　日
                                書記官  汪淑菁
附錄本案論罪科刑法條全文：
刑法第321條第1項第3款：
犯竊盜罪而有左列情形之一者，處6月以上、5年以下有期徒刑：
三  攜帶兇器而犯之者。
